臺灣臺中地方法院刑事判決　　　　　　 94年度訴緝字第397號
公　訴　人　臺灣臺中地方法院檢察署檢察官
被　　　告　甲○○
上列被告因違反毒品危害防制條例案件，經檢察官提起公訴（九
十二年度毒偵字第二一二三號），本院合議庭裁定改依簡式審判
程序審理後，判決如下：
    主    文
甲○○施用第一級毒品，累犯，處有期徒刑捌月。又施用第二級
毒品，累犯，處有期徒刑陸月。應執行有期徒刑壹年。
    犯罪事實
一、甲○○前於民國八十五年間因贓物案件，經本院於八十七年
    一月二十六日，以八十六年度訴字第一七三六號判處有期徒
    刑一年二月，並經臺灣高等法院臺中分院於八十七年十二月
    一日，以八十七年度上訴字第九四八號判決上訴駁回確定，
    而於九十年八月二十二日縮短刑期假釋期滿，視為執行完畢
    。復於八十七年間因施用毒品案件，經依臺灣苗栗地方法院
    八十七年度毒聲字第二八號裁定令入勒戒處所觀察、勒戒後
    ，因認有繼續施用毒品之傾向，再依該院八十七年度毒聲字
    第一一九號裁定令入戒治處所施以強制戒治，經強制戒治期
    滿三月後，成效經評定為合格，再經該院以八十七年度毒聲
    字第六一五號裁定停止戒治，所餘戒治期間，付保護管束，
    嗣經該院以八十八年度毒聲字第四一七號裁定撤銷停止戒治
    施以強制戒治後，始於八十九年八月二十五日強制戒治期滿
    ，而由臺灣苗栗地方法院檢察署檢察官於八十九年九月十日
    ，以八十九年度戒毒偵字第五五號為不起訴處分確定。詎仍
    不知悔改，竟基於施用第一級毒品海洛因之犯意，於九十二
    年四月二十三日下午十一時許，在其友人位於臺中市○○路
    附近之住處，以將海洛因摻水置於注射針筒施打身體之方式
    ，施用海洛因一次。又基於施用第二級毒品甲基安非他命之
    犯意，於九十二年四月二十三日上午某時，在上揭同一友人
    之住處，以將甲基安非他命置於玻璃球吸食器中點火產生煙
    霧以吸食之方式，施用甲基安非他命一次。嗣為警於九十二
    年四月二十四日上午九時四十分許，在臺中縣豐原市○○路
    合作國小前查獲，始獲悉上情。
二、案經臺中縣警察局報請臺灣臺中地方法院檢察署檢察官偵查
    起訴。
    理    由
一、上揭犯罪事實，業據被告甲○○於本院審理時坦承不諱，且
    被告為警查獲後，經警採尿送驗之結果，確呈海洛因代謝物
    嗎啡及甲基安非他命代謝物甲基安非他命之陽性反應，復有
    委託檢驗尿液代號與真實姓名對照表及臺中縣衛生局尿液煙
    毒檢驗報告書在卷可稽，足見被告上開自白，核與事實相符
    。本案事證明確，被告之上開犯行，洵堪認定。
二、查被告甲○○行為後，毒品危害防制條例已於九十二年七月
    九日修正公布，並自九十三年一月九日起施行生效；而被告
    前已有強制戒治執行完畢釋放，並經檢察官為不起訴處分確
    定之紀錄，不論依照修正前或修正後之毒品危害防制條例規
    定，均應依法論科，且因施用第一級及第二級毒品之法定刑
    ，於修正前、後並無變更，而不生新法或舊法較有利於被告
    之問題，依刑法第二條第一項前段及修正後毒品危害防制條
    例第三十五條第一項第三款規定，自應適用裁判時之法律即
    修正後之毒品危害防制條例論處。被告前因施用毒品案件，
    經觀察、勒戒結果，認有繼續施用毒品之傾向，再經裁定令
    入戒治處所施以強制戒治，經強制戒治期滿三月後，成效經
    評定為合格，又經裁定停止戒治，所餘戒治期間，付保護管
    束，嗣經裁定撤銷停止戒治施以強制戒治後，始於八十九年
    八月二十五日強制戒治期滿，而由臺灣苗栗地方法院檢察署
    檢察官於八十九年九月十日，以八十九年度戒毒偵字第五五
    號為不起訴處分確定，有臺灣高等法院被告全國前案紀錄表
    及該不起訴處分書在卷可憑，則被告於前案強制戒治執行完
    畢後，五年內再行施用毒品，依法應予論科。是核被告甲○
    ○所為，分別係犯毒品危害防制條例第十條第一項之施用第
    一級毒品罪及同條第二項之施用第二級毒品罪。其先後持有
    海洛因及甲基安非他命之低度行為，皆分別為其施用之高度
    行為所吸收，均不另論罪。被告前於八十五年間因贓物案件
    ，經本院於八十七年一月二十六日，以八十六年度訴字第一
    七三六號判處有期徒刑一年二月，並經臺灣高等法院臺中分
    院於八十七年十二月一日，以八十七年度上訴字第九四八號
    判決上訴駁回確定，而於九十年八月二十二日縮短刑期假釋
    期滿，視為執行完畢，此有臺灣臺中地方法院檢察署刑案資
    料查註紀錄表及臺灣高等法院被告全國前案紀錄表在卷可按
    ，其於受有期徒刑執行完畢後，五年以內再犯本件有期徒刑
    以上之罪，為累犯，均應依刑法第四十七條規定加重其刑。
    被告所犯上開二罪間，犯意各別，構成要件互殊，應分論併
    罰。爰審酌被告業經強制戒治執行完畢，猶再施用毒品不輟
    ，顯見其毒癮非淺，施用毒品除戕害自身健康外，對社會秩
    序亦產生不良影響，惟其本案各僅施用一次，且業已坦承犯
    行，顯然尚知悔悟等一切情狀，分別量處如主文所示之刑，
    並定其應執行之刑，以示懲儆。
據上論斷，應依刑事訴訟法第二百七十三條之一第一項、第二百
九十九條第一項前段，修正後毒品危害防制條例第十條第一項、
第二項，刑法第二條第一項前段、第十一條前段、第四十七條、
第五十一條第五款，判決如主文。
中　　華　　民　　國　　94　　年　　9 　　月　　30　　日
                  刑事第一庭  法　官　許惠瑜
以上正本證明與原本無異。
如不服本判決，應於送達後十日內向本院提出上訴狀（須附繕本
），上訴於臺灣高等法院臺中分院。
                              書記官　陳其良
中　　華　　民　　國　　94　　年　　9 　　月　　30　　日
附錄論罪科刑法條
毒品危害防制條例第十條
施用第一級毒品者，處六月以上五年以下有期徒刑。
施用第二級毒品者，處三年以下有期徒刑。
